臺灣桃園地方法院刑事判決　　　　　　100年度審易字第226號
公　訴　人　臺灣桃園地方法院檢察署檢察官
被　　　告　黃偉震
上列被告因竊盜案件，經檢察官提起公訴（99年度偵字第32086
號），本院判決如下：
    主      文
黃偉震竊盜，累犯，處有期徒刑月，如易科罰金，以新臺幣壹
仟元折算壹日；又竊盜，累犯，處有期徒刑月，如易科罰金，
以新臺幣壹仟元折算壹日；又竊盜，累犯，處有期徒刑月，如
易科罰金，以新臺幣壹仟元折算壹日；應執行有期徒刑柒月，如
易科罰金，以新臺幣壹仟元折算壹日。
    事      實
一、黃偉震前於民國97年間因竊盜案件，經臺灣板橋地方法院以
    97年度簡字第5236號判決判處有期徒刑3 月確定，入監執行
    後，於98年2 月7 日期滿執行完畢；另於98年間因竊盜案件
    ，經同法院以98年度簡字第6724號判決判處有期徒刑4 月確
    定，入監執行後，於99年3 月23日期滿執行完畢（以上於本
    案均構成累犯）。詎其仍不知悔改，竟意圖為自己不法之所
    有，基於竊盜之犯意，分別於附表所示之時間，騎乘王英娟
    所有之車牌號碼237-GNT 號普通重型機車，持已失效之宏達
    國際電子股份有限公司（下稱宏達電子公司）識別證、通行
    證，至附表所示之地點，以不詳方式開啟機車置物箱，竊得
    附表所示被害人之財物。嗣經附表所示之被害人報案，為警
    於99年11月11日晚間6 時5 分許，在宏達電子公司停車場查
    獲，並扣得宏達電子公司識別證、通行證各1 張、無塵衣1
    件及其所竊得之中國信託金融卡（卡號：0000-0000-0000-0
    000 ，起訴書誤載為000000000000）1 張，始悉上情。
二、案經桃園縣政府警察局桃園分局報請臺灣桃園地方法院檢察
    署檢察官偵查起訴。
    理      由
壹、程序部分：
    按被告以外之人於審判外之言詞或書面陳述，除法律有規定
    者外，不得作為證據，刑事訴訟法第159 條第1 項定有明文
    ；復按被告以外之人於偵查中向檢察官所為之陳述，除顯有
    不可信之情況者外，得為證據，同法第159 條之1 第2 項亦
    有規定；另按被告以外之人於審判外之陳述，雖不符前4 條
    之規定，而經當事人於審判程序同意作為證據，法院審酌該
    言詞陳述或書面陳述作成時之情況，認為適當者，亦得為證
    據；當事人、代理人或辯護人於法院調查證據時，知有第15
    9 條第1 項不得為證據之情形，而未於言詞辯論終結前聲明
    異議者，視為有前項之同意；同法第159 條之5 規定甚明。
    本件檢察官、被告黃偉震對於本判決所引用之下列供述證據
    ，均未於本院言詞辯論終結前爭執其證據能力，茲審酌該等
    書面陳述作成時之情況，並無不宜作為證據之情事，且本院
    認為以之作為本件論罪之證據，均與待證事實具有關聯性，
    作為本案之證據亦屬適當，是依上開規定，自得為證據。
貳、實體部分：
一、（一）附表編號一部分：訊據被告黃偉震固坦承於附表編號
    一之時地竊取機車內財物之事，惟以：僅竊得新臺幣700 元
    及鑰匙1 支，所竊得之財物亦非蔡仁翔所有云云置辯；經查
    ：證人蔡仁翔於本院準備程序中到庭證稱：「因為（現場監
    視）畫面中被告去翻動的機車停放的位置，是我放機車的位
    置，而且我的穖車原本是側放，發現時機車已經被立起來，
    符合畫面被告有把我的機車立起來。」（見本院100 年7 月
    13 日 準備程序筆錄），而被告於本院訊問時亦陳稱：「（
    對監視畫面中你將該機車自側停牽動後，再將該機車立起來
    停放有無意見? ）確實有移動機車，然後將機車立起來停放
    。」（見同上準備程序筆錄），另證人高雲筑亦證稱：「除
    了本案三件外，其他並沒有拍到竊賊，而且蔡仁翔請我們調
    閱監視錄影畫面，我們調閱以後他就說那個地方就是他停車
    的位置。」（見本院100 年8 月3 日準備程序筆錄），足徵
    被告所辯非竊取蔡仁翔之財物一節，自無可採，本案另經證
    人王英娟、陳正岳於警詢中證述無訛，復有桃園縣政府警察
    局桃園分局搜索扣押筆錄、扣押物品目錄表、停車場行竊位
    置圖及被害人指證照片、監視器翻拍照片等物可稽，自可認
    被告確係竊取被害人蔡仁翔機車內之財物無疑，是本案被告
    所為之犯行事證明確。
    （二）附表編號二、三部分：上揭犯罪事實，業據被告黃偉
    震於本院準備程序及審判中坦承不諱，且與被害人胡友媜於
    警詢中之指述，被害人詹博雅於警詢及本院準備程序中之指
    述，證人王英娟、陳正岳於警詢中之證述情節相符，並有桃
    園縣政府警察局桃園分局搜索扣押筆錄、扣押物品目錄表、
    停車場行竊位置圖1 份、扣案之中國信託金融卡（卡號：00
    00-0000-00 00-0000）1 張、宏達電子公司識別證、通行證
    各1 張、無塵衣1 件、贓物認領保管單3 份、被害人指證照
    片、監視器翻拍照片、現場照片、贓證物照片及丟棄贓物現
    場照片共31張等物可稽，足認被告上開任意性自白與事實相
    符，可堪採信。是本案被告所為之犯行事證明確，自應依法
    論科。
二、核被告所為，分別係犯刑法第320 條第1 項之竊盜罪。被告
    3 次竊盜犯行間，犯意各別，行為互殊，應分論併罰。又被
    告曾有如事實部分所載之犯罪科刑執行情形，有臺灣高等法
    院被告前案紀錄表1 份在卷可按，其受有期徒刑執行完畢後
    ，於5 年內故意再犯有期徒刑以上之本案3 罪，均為累犯，
    均應依法加重其刑。爰審酌被告之年紀正值青壯，竟不思以
    正當方式獲取財物，造成被害人等之損害，誠屬不該，惟兼
    衡其智識程度、犯罪之動機、目的、手段及其犯罪後終能坦
    承犯行，態度尚可等一切情狀，分別量處如主文所示之刑，
    併均諭知易科罰金之折算標準，暨定其應執行之刑，再諭知
    易科罰金之折算標準。
據上論斷，應依刑事訴訟法第299 條第1 項前段，刑法第320 條
第1 項、第47條第1 項、第41條第1 項前段、第8 項、第51條第
5 款，刑法施行法第1 條之1 第1 項、第2 項前段，判決如主文
。
本案經檢察官王碩志到庭執行職務。
中    華    民    國    100   年    9     月    16    日
                  刑事庭        法  官  潘怡華
以上正本證明與原本無異。
如不服本判決應於收受判決後10日內向本院提出上訴書狀，並應
敘述具體理由。其未敘述上訴理由者，應於上訴期間屆滿後20日
內向本院補提理由書( 均須按他造當事人之人數附繕本) 「切勿
逕送上級法院」。
                                書記官  郭怡君
中    華    民    國    100   年    9     月    16    日
附錄本案論罪科刑法條：
中華民國刑法第320條第1項（普通竊盜罪）
意圖為自己或第三人不法之所有，而竊取他人之動產者，為竊盜
罪，處5 年以下有期徒刑、拘役或5 百元以下罰金。
附表：
  ┌──┬────┬──────┬───────────┬───┐
  │編號│時間    │地點        │竊得財物              │被害人│
  ├──┼────┼──────┼───────────┼───┤
  │ 一 │99年10月│桃園縣桃園市│竊得676-DHE 號普通重型│蔡仁翔│
  │    │25日晚間│大智路12號宏│機車置物箱內蔡仁翔所有│      │
  │    │7 時58分│達電子公司第│之黑色側背包1 個（內有│      │
  │    │許      │四停車棚    │郵局存摺3 本、手機1 支│      │
  │    │        │            │、ICASH 悠遊卡1 張、汽│      │
  │    │        │            │車鑰匙1 把）          │      │
  ├──┼────┼──────┼───────────┼───┤
  │ 二 │99年11月│同上        │竊得131-EFW 號普通重型│詹博雅│
  │    │5 日下午│            │機車置物箱內詹博雅所有│      │
  │    │3 時54分│            │之身分證、健保卡、悠遊│      │
  │    │許      │            │卡各1 張、手機、錀匙（│      │
  │    │        │            │起訴書漏車）各1 支及現│      │
  │    │        │            │金新臺幣400 元        │      │
  ├──┼────┼──────┼───────────┼───┤
  │ 三 │99年11月│同上        │竊得178-QDC 號輕型機車│胡友媜│
  │    │8 日中午│            │置物箱內胡友媜所有之皮│      │
  │    │12時30分│            │夾、證件、中國信託金融│      │
  │    │許      │            │卡（卡號：0000-0000-00│      │
  │    │        │            │67-9230 ）及現金新臺幣│      │
  │    │        │            │4,200 元              │      │
  └──┴────┴──────┴───────────┴───┘